臺灣嘉義地方法院刑事簡易判決       100年度嘉簡字第1927號
聲  請  人  臺灣嘉義地方法院檢察署檢察官
被      告  張嘉宏
            何文席
            賴昆志
            陳宏銘
            郭寶仁
            蔡郁昕
            呂重毅
上  一  人  嚴庚辰律師
選任辯護人  林琦勝律師
被      告  何明興
            賴永羽
            鄧俊治
            曾偉慶
                      號
            曾偉德
                      號
            黃啟祥
                      4巷5弄1號之1
            李凱翔
                      9號
            賴建翔
            鄭力維
                      號
            許志豪
上列被告等因妨害自由等案件，經檢察官提起公訴（100年度偵
字第5437、6164號），被告等就被訴事實均為有罪之陳述，本院
裁定宜逕以簡易判決處刑如下：
    主  文
張嘉宏犯詐欺得利罪，累犯，處有期徒刑參月，如易科罰金，以
新臺幣壹仟元折算壹日；又共同犯妨害公務執行罪，累犯，處有
期徒刑陸月，如易科罰金，以新臺幣壹仟元折算壹日；又共同犯
重利罪，累犯，處拘役伍拾日，如易科罰金，以新臺幣壹仟元折
算壹日。有期徒刑部分，應執行有期徒刑捌月，如易科罰金，以
新臺幣壹仟元折算壹日。
何文席共同犯妨害公務執行罪，累犯，處有期徒刑陸月，如易科
罰金，以新臺幣壹仟元折算壹日。
賴昆志共同犯妨害公務執行罪，處有期徒刑伍月，如易科罰金，
以新臺幣壹仟元折算壹日。
陳宏銘犯恐嚇危害安全罪，處有期徒刑參月，如易科罰金，以新
臺幣壹仟元折算壹日；又犯圖利聚眾賭博罪，處有期徒刑肆月，
如易科罰金，以新臺幣壹仟元折算壹日；又共同犯圖利聚眾賭博
罪，處有期徒刑參月，如易科罰金，以新臺幣壹仟元折算壹日。
應執行有期徒刑玖月，如易科罰金，以新臺幣壹仟元折算壹日。
郭寶仁犯圖利聚眾賭博罪，處有期徒刑肆月，如易科罰金，以新
臺幣壹仟元折算壹日；又共同犯賭博罪，處罰金新臺幣壹萬元，
如易服勞役，以新臺幣壹仟元折算壹日；又共同犯賭博罪，處罰
金新臺幣壹萬元，如易服勞役，以新臺幣壹仟元折算壹日。罰金
部分，應執行罰金新臺幣壹萬捌仟元，如易服勞役，以新臺幣壹
仟元折算壹日。
蔡郁昕犯圖利聚眾賭博罪，處有期徒刑參月，如易科罰金，以新
臺幣壹仟元折算壹日。
呂重毅犯重利罪，處有期徒刑參月，如易科罰金，以新臺幣壹仟
元折算壹日；又犯剝奪他人行動自由罪，處有期徒刑伍月，如易
科罰金，以新臺幣壹仟元折算壹日。應執行有期徒刑柒月，如易
科罰金，以新臺幣壹仟元折算壹日，緩刑參年，並應於本判決確
定後壹年內向公庫支付新臺幣拾伍萬元。
何明興犯重利罪，處拘役參拾日，如易科罰金，以新臺幣壹仟元
折算壹日；又犯重利罪，處拘役肆拾日，如易科罰金，以新臺幣
壹仟元折算壹日。應執行拘役陸拾日，如易科罰金，以新臺幣壹
仟元折算壹日，緩刑貳年，並應於本判決確定後壹年內，向指定
之政府機關、政府機構、行政法人、社區或其他符合公益目的之
機構或團體，提供壹佰伍拾小時之義務勞務，緩刑期間付保護管
束。
賴永羽犯圖利聚眾賭博罪，處有期徒刑肆月，如易科罰金，以新
臺幣壹仟元折算壹日，緩刑貳年，並應於本判決確定後壹年內，
向指定之政府機關、政府機構、行政法人、社區或其他符合公益
目的之機構或團體，提供貳佰小時之義務勞務，緩刑期間付保護
管束。
鄧俊治犯圖利聚眾賭博罪，處有期徒刑肆月，如易科罰金，以新
臺幣壹仟元折算壹日，緩刑貳年，並應於本判決確定後壹年內，
向指定之政府機關、政府機構、行政法人、社區或其他符合公益
目的之機構或團體，提供貳佰小時之義務勞務，緩刑期間付保護
管束。
曾偉慶共同犯圖利聚眾賭博罪，處有期徒刑參月，如易科罰金，
以新臺幣壹仟元折算壹日，緩刑貳年，並應於本判決確定後壹年
內，向指定之政府機關、政府機構、行政法人、社區或其他符合
公益目的之機構或團體，提供壹佰捌拾小時之義務勞務，緩刑期
間付保護管束。
曾偉德犯賭博罪，處罰金新臺幣壹萬元，如易服勞役，以新臺幣
壹仟元折算壹日，緩刑貳年，並應於本判決確定後壹年內，向指
定之政府機關、政府機構、行政法人、社區或其他符合公益目的
之機構或團體，提供肆拾小時之義務勞務，緩刑期間付保護管束
。
黃啟祥犯賭博罪，處罰金新臺幣壹萬元，如易服勞役，以新臺幣
壹仟元折算壹日，緩刑貳年，並應於本判決確定後壹年內，向指
定之政府機關、政府機構、行政法人、社區或其他符合公益目的
之機構或團體，提供肆拾小時之義務勞務，緩刑期間付保護管束
。扣案筆記型電腦壹台及記帳筆記肆頁均沒收。
李凱翔犯賭博罪，處罰金新臺幣壹萬伍仟元，如易服勞役，以新
臺幣壹仟元折算壹日，緩刑貳年，並應於本判決確定後壹年內，
向指定之政府機關、政府機構、行政法人、社區或其他符合公益
目的之機構或團體，提供陸拾小時之義務勞務，緩刑期間付保護
管束。
賴建翔犯賭博罪，處罰金新臺幣壹萬貳仟元，如易服勞役，以新
臺幣壹仟元折算壹日，緩刑貳年，並應於本判決確定後壹年內，
向指定之政府機關、政府機構、行政法人、社區或其他符合公益
目的之機構或團體，提供伍拾小時之義務勞務，緩刑期間付保護
管束。扣案電腦主機壹台沒收。
鄭力維共同犯賭博罪，處罰金新臺幣壹萬元，如易服勞役，以新
臺幣壹仟元折算壹日，緩刑貳年，並應於本判決確定後壹年內，
向指定之政府機關、政府機構、行政法人、社區或其他符合公益
目的之機構或團體，提供肆拾小時之義務勞務，緩刑期間付保護
管束。
許志豪共同犯賭博罪，處罰金新臺幣壹萬元，如易服勞役，以新
臺幣壹仟元折算壹日，緩刑貳年，並應於本判決確定後壹年內，
向指定之政府機關、政府機構、行政法人、社區或其他符合公益
目的之機構或團體，提供肆拾小時之義務勞務，緩刑期間付保護
管束。
    犯 罪 事 實 及 理 由
一、本件犯罪事實及證據，均引用起訴書之記載（如附件，另摘
    錄犯罪事實整理，以及所犯罪名暨競合、沒收之說明等，均
    詳如下附表）；證據部分另佐以被告張嘉宏、何文席、賴昆
    志、陳宏銘、郭寶仁、蔡郁昕、呂重毅、何明興、賴永羽、
    鄧俊治、曾偉慶、曾偉德、黃啟祥、李凱翔、賴建翔、鄭力
    維、許志豪等人審理中之自白。
二、
 (一) 被告張嘉宏前因違反藥事法等案件，經本院判處應執行有期
    徒刑8年確定，執行後假釋出監，嗣假釋遭撤銷，入監執行
    殘刑5年3月13日，因逢中華民國九十六年罪犯減刑條例施行
    ，經臺灣臺中地方法院96年度聲減字第5157號裁定上開罪刑
    減為應執行有期徒刑6年10月，上開殘刑變更為4年1月13日
    ，以該條例生效施行日即96年7月16日為該殘刑執行完畢日
    ，再接續執行另違犯之著作權法減刑確定刑期有期徒刑3月
    ，至96年10月16日執行完畢（後接續執行罰金易服勞役75日
    ，迨96年12月30日出監），有其前案紀錄表在卷可稽。被告
    張嘉宏於受徒刑之執行完畢後，五年以內故意再犯本件有期
    徒刑以上之各罪，均為累犯，均應依法加重其刑。
 (二) 被告何文席前因違反毒品危害防制條例等案件，經本院97年
    度聲字第496號裁定應執行有期徒刑3年2月確定，執行後假
    釋出監付保護管束，迨99年12月29日假釋期滿，其未執行之
    刑，以已執行論而執行完畢，有其前案紀錄表在卷可稽。被
    告何文席於受徒刑之執行完畢後，五年以內故意再犯本件有
    期徒刑以上之罪，為累犯，應依法加重其刑。
三、依司法院統一解釋法律之釋字第662號解釋：「中華民國94
    年2月2日修正公布之現行刑法第41條第2項，關於數罪併罰
    ，數宣告刑均得易科罰金，而定應執行之刑逾六個月者，排
    除適用同條第1項得易科罰金之規定部分，與憲法第23條規
    定有違，並與本院釋字第366號解釋意旨不符，應自本解釋
    公布之日起失其效力」。故對於數罪併罰，數宣告刑均得易
    科罰金，而定應執行之刑超過六個月之案件，依司法院釋字
    第366號、第662號解釋意旨，仍得易科罰金。嗣立法者遵循
    司法院上開解釋意旨，於98年12月30日修正公布刑法第41條
    第8項，99年1月1日生效，規定併罰之數罪原得易科罰金，
    定應執行刑逾六個月者，亦得易科罰金。倘被告所犯數罪，
    部分於司法院釋字第662號解釋公布（98年6月19日公布）前
    ，部分於修正後刑法第41條第8項生效後，數罪宣告刑均得
    易科罰金，裁判定應執行之刑逾有期徒刑六月者，因得否易
    科罰金之易刑處分，其刑罰權效果不同，要屬刑法第2條第1
    項所稱之「法律變更」，應比較新舊法。查被告呂重毅所犯
    重利罪係於司法院釋字第662號解釋公布前，所犯剝奪他人
    行動自由罪則係於前揭修正後刑法第41條第8項生效後，上
    開兩罪宣告刑均得易科罰金，裁判定應執行之刑逾有期徒刑
    六月，比較新舊法結果，應依刑法第2條第1項但書規定，適
    用較有利於被告呂重毅之新法即裁判時法律。
四、
 (一) 被告何明興、曾偉慶、曾偉德、黃啟祥、李凱翔、賴建翔、
    鄭力維、許志豪等人，前均未曾因故意犯罪受有期徒刑以上
    刑之宣告；被告賴永羽、鄧俊治前雖曾各受有期徒刑之宣告
    ，然緩刑期滿，緩刑宣告均未經撤銷，所受刑之宣告均失其
    效力；被告呂重毅前案受有期徒刑宣告之罪刑執行完畢後已
    逾五年，自今回溯五年內未曾受有期徒刑以上刑之宣告，均
    有各該被告之臺灣高等法院前案紀錄表可稽。渠等經此偵查
    、審判之教訓，自當知所誡慎，信無再犯之虞，考量刑事制
    裁之必要性與合目的性等一切情狀，因認上開被告何明興、
    曾偉慶、曾偉德、黃啟祥、李凱翔、賴建翔、鄭力維、許志
    豪、賴永羽、鄧俊治、呂重毅等人所受宣告之刑均以暫不執
    行為適當，各依刑法第74條第1項第1款、第2款規定均併予
    宣告如主文所示之緩刑期間，並考量渠等犯罪情節與案件性
    質，不宜不略施警惕，茲依刑法第74條第2項第5款規定，命
    被告何明興、曾偉慶、曾偉德、黃啟祥、李凱翔、賴建翔、
    鄭力維、許志豪、賴永羽、鄧俊治等應於判決確定後1年內
    ，向指定之政府機關、政府機構、行政法人、社區或其他符
    合公益目的之機構或團體，各提供如主文所示時數之義務勞
    務；被告呂重毅則應於判決確定後1年內，向公庫支付新臺
    幣（下同）15萬元，且依法就上開被告等均併為緩刑期間付
    保護管束之諭知。
 (二) 被告張嘉宏、何文席二人，前均因故意犯罪受有期徒刑執行
    完畢後迄今均未逾五年，復為累犯；被告陳宏銘、郭寶仁、
    蔡郁昕三人，均曾因故意犯罪受有期徒刑以上刑之宣告現緩
    刑期內；被告賴昆志前雖未曾受罪刑之宣告，然其藉酒鬧事
    辱罵警察，氣焰囂盛，蓄意啟釁，法治觀念淡薄（被告張嘉
    宏、何文席核有相同之情節），是被告張嘉宏、何文席、陳
    宏銘、郭寶仁、蔡郁昕、賴昆志等人，或不得緩刑，或不宜
    緩刑，併予敘明。
五、被告陳宏銘於審判中自白犯罪，向本院表示願受得易刑之有
    期徒刑之判決，檢察官並依被告陳宏銘之上開表示向本院求
    處相同刑度，茲本院審酌後依兩造之請求而為判決，兩造均
    不得上訴（法院辦理刑事訴訟簡易程序案件應行注意事項第
    12點參照）。
六、撤回起訴：
 (一) 被告張嘉宏、何文席本件被訴傷害罪嫌，經檢察官撤回起訴
    （100年度聲撤字第82號）。
 (二) 被告呂重毅本件被訴對吳松達重利罪嫌部分，經檢察官撤回
    起訴（100年度聲撤字第81號）。
 (三) 被告劉原憲本件被訴賭博罪嫌，經檢察官撤回起訴（100年
    度聲撤字第84號）。
七、依刑事訴訟法第449條第2項、第450條第1項、第454條第2項
    、第451條之1第3項、第455條之1第2項，刑法第2條第1項但
    書、第28條、第135條第1項、第140條第1項、第266條第1項
    前段、第268條、第302條第1項、第305條、第339條第2項、
    第1項、第344條、第47條第1項、第55條、第41條第1項前段
    、第8項、第42條第3項前段、第51條第5款、第6款、第7款
    、第74條第1項第1款、第2款、第2項第4款、第5款、第93條
    第1項第2款，第38條第1項第2款、第3款，刑法施行法第1條
    之1第1項、第2項前段，逕以簡易判決如主文。
八、檢察官及被告張嘉宏、何文席、賴昆志、郭寶仁、蔡郁昕、
    呂重毅、何明興、賴永羽、鄧俊治、曾偉慶、曾偉德、黃啟
    祥、李凱翔、賴建翔、鄭力維、許志豪等，如對本判決上訴
    ，須於判決送達後10日內向本院提出上訴狀（應附繕本）。
中    華    民    國   100    年    12    月    31    日
                    嘉義簡易庭法  官  蔡憲德
上列正本證明與原本無異。
如不服本判決，應於判決送達後10日內向本院提出上訴狀（應附
繕本）。告訴人或被害人如對於本判決不服者，應具備理由請求
檢察官上訴，其上訴期間之計算係以檢察官收受判決正本之日期
為準。
中    華    民    國   100    年    12    月    31    日
                              書記官  李珈慧
附錄本案論罪科刑法條
刑法
第135條第1項
  對於公務員依法執行職務時，施強暴脅迫者，處三年以下有期
  徒刑、拘役或三百元以下罰金。
第140條第1項
  於公務員依法執行職務時，當場侮辱，或對於其依法執行之職
  務公然侮辱者，處六月以下有期徒刑、拘役或一百元以下罰金
  。
第266條
  在公共場所或公眾得出入之場所賭博財物者，處一千元以下罰
  金。但以供人暫時娛樂之物為賭者，不在此限。
  當場賭博之器具與在賭檯或兌換籌碼處之財物，不問屬於犯人
  與否，沒收之。
第268條
  意圖營利，供給賭博場所或聚眾賭博者，處三年以下有期徒刑
  ，得併科三千元以下罰金。
第302條第1項
  私行拘禁或以其他非法方法，剝奪人之行動自由者，處五年以
  下有期徒刑、拘役或三百元以下罰金。
第305條
  以加害生命、身體、自由、名譽、財產之事，恐嚇他人致生危
  害於安全者，處二年以下有期徒刑、拘役或三百元以下罰金。
第339條第1項、第2項
  意圖為自己或第三人不法之所有，以詐術使人將本人或第三人
  之物交付者，處五年以下有期徒刑、拘役或科或併科一千元以
  下罰金。
  以前項方法得財產上不法之利益或使第三人得之者，亦同。
第344條
  乘他人急迫、輕率或無經驗貸以金錢或其他物品，而取得與原
  本顯不相當之重利者，處一年以下有期徒刑、拘役或科或併科
  一千元以下罰金。
 附表【摘錄自100年度偵字第5437、6164號起訴書犯罪事實欄】
┌───┬────────────────────────┬────────┐
│張嘉宏│(一)【張嘉宏】於99年11月25日至99年12月9日間，意圖 │核被告張嘉宏左列│
│      │  為自己不法之所有，吆喝友人至柯清添所經營位在嘉│所為，(一)係犯刑法│
│      │  義縣民雄鄉頂寮村頂寮65之1號「百樓歌友會」，佯 │第339條第2項、第│
│      │  稱吃飯消費，致柯清添陷於錯誤而提供包廂、小菜、│1項之詐欺得利罪 │
│      │  酒類等服務，待張嘉宏消費完畢，即行離去，圖得免│；(二)係犯第135 條│
│      │  付上開消費款項之不法利益。                    │第1項之妨害公務 │
│      │(二)賴昆志於100年1月9日凌晨1時45分許，在嘉義縣大林│執行罪、第140 條│
│      │  鎮「山地檳榔攤」，有酒後騷擾店家或客人之情事，│第1項之侮辱公務 │
│      │  經嘉義縣警察局民雄分局大林分駐所警員曾恆彬、高│員罪；(三)係犯第34│
│      │  載強據報前往處理時，即夥同張嘉宏、何文席共同基│4條之重利罪。其 │
│      │  於妨害公務及侮辱公務員之犯意聯絡，由【張嘉宏】│一行為觸犯妨害公│
│      │  對上開2位依法執行勤務之員警辱稱：「我是張花冠 │務執行罪及侮辱公│
│      │  」、「幹」等語；由何文席對2位執勤員警辱稱：「 │務員罪（其同時當│
│      │  你們是什麼狗爛毛、現在來單挑，東西拿下來」等語│場辱罵2名警察， │
│      │  ；由賴昆志對2位執勤員警辱稱「幹你娘龜仔子、幹 │仍屬單純一罪），│
│      │  你娘你們這些外省仔子」等語之方式，拒絕員警提供│為想像競合犯，應│
│      │  證件，接受盤查。                              │從法定刑較重之妨│
│      │(三)【張嘉宏】與何明興基於取得與原本顯不相當之重利│害公務執行罪處斷│
│      │  之犯意聯絡，由張嘉宏於100年3月下旬，提供12  萬│。其妨害公務犯行│
│      │  元予何明興，由何明興從事金錢貸放業務，乘他人急│，與被告何文席、│
│      │  迫、輕率或無經驗而貸予金錢，其利息之計算係以10│賴昆志；重利犯行│
│      │  天至1個月不等為1期，每期應支付本金百分之10之利│，與被告何明興，│
│      │  息，並於貸放款項時預先扣除前述利息，收取與原本│各有犯意聯絡及行│
│      │  顯不相當之重利。                              │為分擔，各為共同│
│      │                                                │正犯。所犯詐欺得│
│      │                                                │利、妨害公務執行│
│      │                                                │及重利等罪，共計│
│      │                                                │三罪，犯意各別，│
│      │                                                │行為互殊，應分論│
│      │                                                │併罰。          │
├───┼────────────────────────┼────────┤
│何文席│賴昆志於100年1月9日凌晨1時45分許，在嘉義縣大林鎮│核被告何文席所為│
│      │「山地檳榔攤」，有酒後騷擾店家或客人之情事，經嘉│，係犯刑法第135 │
│      │義縣警察局民雄分局大林分駐所警員曾恆彬、高載強據│條第1項之妨害公 │
│      │報前往處理時，即夥同張嘉宏、【何文席】共同基於妨│務執行罪、第140 │
│      │害公務及侮辱公務員之犯意聯絡，由張嘉宏對上開2位 │條第1項之侮辱公 │
│      │依法執行勤務之員警辱稱：「我是張花冠」、「幹」等│務員罪。其一行為│
│      │語；由何文席對2位執勤員警辱稱：「你們是什麼狗爛 │觸犯妨害公務執行│
│      │毛、現在來單挑，東西拿下來」等語；由賴昆志對2位 │罪及侮辱公務員罪│
│      │執勤員警辱稱「幹你娘龜仔子、幹你娘你們這些外省仔│（其同時當場辱罵│
│      │子」等語之方式，拒絕員警提供證件，接受盤查。    │2名警察，仍屬單 │
│      │                                                │ 純一罪），為想 │
│      │                                                │像競合犯，應從法│
│      │                                                │定刑較重之妨害公│
│      │                                                │務執行罪處斷。其│
│      │                                                │本件犯行，與被告│
│      │                                                │張嘉宏、賴昆志有│
│      │                                                │犯意聯絡及行為分│
│      │                                                │擔，為共同正犯。│
├───┼────────────────────────┼────────┤
│賴昆志│賴昆志於100年1月9日凌晨1時45分許，在嘉義縣大林鎮│核被告賴昆志所為│
│      │「山地檳榔攤」，有酒後騷擾店家或客人之情事，經嘉│，係犯刑法第135 │
│      │義縣警察局民雄分局大林分駐所警員曾恆彬、高載強據│條第1項之妨害公 │
│      │報前往處理時，即夥同張嘉宏、何文席共同基於妨害公│務執行罪、第140 │
│      │務及侮辱公務員之犯意聯絡，由張嘉宏對上開2位依法 │條第1項之侮辱公 │
│      │執行勤務之員警辱稱：「我是張花冠」、「幹」等語；│務員罪。其一行為│
│      │由何文席對2位執勤員警辱稱：「你們是什麼狗爛毛、 │觸犯妨害公務執行│
│      │現在來單挑，東西拿下來」等語；由賴昆志對2位執勤 │罪及侮辱公務員罪│
│      │員警辱稱「幹你娘龜仔子、幹你娘你們這些外省仔子」│（其同時當場辱罵│
│      │等語之方式，拒絕員警提供證件，接受盤查。        │2名警察，仍屬單 │
│      │                                                │ 純一罪），為想 │
│      │                                                │像競合犯，應從法│
│      │                                                │定刑較重之妨害公│
│      │                                                │務執行罪處斷。其│
│      │                                                │本件犯行，與被告│
│      │                                                │張嘉宏、何文席有│
│      │                                                │犯意聯絡及行為分│
│      │                                                │擔，為共同正犯。│
├───┼────────────────────────┼────────┤
│陳宏銘│(一)（陳宏銘對洪雅雯犯重利罪﹙業經本院99年度嘉簡字│核被告陳宏銘左列│
│      │  第1124號判決判處罪刑確定﹚）陳宏銘為催討上述借│所為，(一)係犯刑法│
│      │  款，於99年2月16日，至洪雅雯之母洪蔡秀麗位在嘉 │第305條之恐嚇危 │
│      │  義縣民雄鄉○○村○○○街317號住處噴漆「欠錢」等│害安全罪；(二)係犯│
│      │  字眼，並對洪蔡秀麗恐嚇稱：「下次再來收不到錢一│第266條第1項前段│
│      │  定會比這次更激烈」等語，致洪蔡秀麗心生畏懼。  │之賭博罪、第268 │
│      │(二)陳宏銘基於賭博及聚眾賭博罪之犯意，自99年12月間│條之圖利供給賭場│
│      │  某日起至100年4月間某日止，在嘉義縣民雄鄉福樂村│、圖利聚眾賭博罪│
│      │  建國路3段52號「星際網咖店」，透過電腦連結至可 │；(三)係犯第266條 │
│      │  供不特人得以共見共聞之電腦簽賭板，提供帳號及密│第1項前段之賭博 │
│      │  碼給不特定人，進入網路美國職棒簽賭網站，簽賭美│罪、第268條之圖 │
│      │  國職棒。其賭法係以有比賽之隊伍為簽賭對象，賭客│利供給賭場、圖利│
│      │  每期下注100元至1萬元不等，輸贏係以比賽結果為據│聚眾賭博罪。關於│
│      │  ，如下注1萬元簽中比賽勝隊時，賭客可贏得9500 元│(二)之犯行，其秉諸│
│      │  ，如未簽中，賭金即歸陳宏銘所有。              │營利意圖之初衷，│
│      │  （另補充所謂「賭博場所」，只要有一定之場所供人│基於相關之賭博犯│
│      │  賭博財物即可，非謂須有可供人前往之一定空間場地│意，圖利供給賭博│
│      │  始足當之。以現今科技之精進，電話、傳真、網際網│場所、圖利聚眾賭│
│      │  路均可為傳達賭博訊息之工具，藉由電話、傳真或網│博並與人對賭，出│
│      │  際網路之方式簽注號碼賭博財物，與親自到場簽注賭│以反覆、延續實行│
│      │  博財物，僅係行為方式之差異而已，並不影響其為賭│之行為態樣，以追│
│      │  博犯罪行為之認定）                            │求營利為目的，乃│
│      │(三)曾偉慶與【陳宏銘】共同基於賭博及聚眾賭博罪之犯│具有重複特質之犯│
│      │  意聯絡，自100年2月8日起至100年2月28日止，由曾 │罪，應屬集合犯之│
│      │  偉慶提供坐落嘉義縣民雄鄉○○村○○鄰○○街47巷2 │型態而為包括一罪│
│      │  號住處為賭博場所予李凱翔、郭寶仁及張嘉宏等人賭│，僅受一次之刑法│
│      │  博俗稱「四支刀」及「麻將」之財物，約定四支刀每│評價。又其基於一│
│      │  萬元抽頭200元，麻將每4圈抽頭200元。           │個賭博態樣之決意│
│      │                                                │，發為一個接受簽│
│      │                                                │賭並相與對賭之賭│
│      │                                                │博行為，觸犯普通│
│      │                                                │賭博、圖利供給賭│
│      │                                                │場及圖利聚眾賭博│
│      │                                                │等罪，因其行為僅│
│      │                                                │有一個，應依想像│
│      │                                                │競合犯規定從一重│
│      │                                                │以圖利聚眾賭博罪│
│      │                                                │處斷。關於(三)之犯│
│      │                                                │行，同上述，亦依│
│      │                                                │想像競合犯規定從│
│      │                                                │一重以圖利聚眾賭│
│      │                                                │博罪處斷，不另贅│
│      │                                                │述。其關於(三)之犯│
│      │                                                │行，與被告曾偉慶│
│      │                                                │有犯意聯絡及行為│
│      │                                                │分擔，為共同正犯│
│      │                                                │。所犯恐嚇危害安│
│      │                                                │全、圖利聚眾賭博│
│      │                                                │二罪，共計三罪，│
│      │                                                │犯意各別，行為互│
│      │                                                │殊，應分論併罰。│
├───┼────────────────────────┼────────┤
│郭寶仁│(一)郭寶仁基於賭博及聚眾賭博罪之犯意，自99年3月間 │核被告郭寶仁左列│
│      │  某日起至100年3月間某日止，在嘉義縣民雄鄉福樂村│所為，(一)係犯刑法│
│      │  建國路3段52號「星際網咖店」，透過電腦連結至可 │第266條第1項前段│
│      │  供不特人得以共見共聞之電腦簽賭板，提供帳號及密│之賭博罪、第268 │
│      │  碼給不特定人，進入網路美國職棒簽賭網站，簽賭美│條之圖利供給賭場│
│      │  國職棒。其賭法係以有比賽之隊伍為簽賭對象，賭客│、圖利聚眾賭博罪│
│      │  每期下注100元至1萬元不等，輸贏係以比賽結果為據│；(二)係犯第266條 │
│      │  ，如下注1萬元簽中比賽勝隊時，賭客可贏得9500元 │第1項前段之賭博 │
│      │  ，如未簽中，賭金即歸郭寶仁所有。              │罪；(三)係犯第266 │
│      │  （另補充所謂「賭博場所」，只要有一定之場所供人│條第1項前段之賭 │
│      │  賭博財物即可，非謂須有可供人前往之一定空間場地│博罪。關於(一)之犯│
│      │  始足當之。以現今科技之精進，電話、傳真、網際網│行，一行為觸犯普│
│      │  路均可為傳達賭博訊息之工具，藉由電話、傳真或網│通賭博、圖利供給│
│      │  際網路之方式簽注號碼賭博財物，與親自到場簽注賭│賭場及圖利聚眾賭│
│      │  博財物，僅係行為方式之差異而已，並不影響其為賭│博等罪，應依想像│
│      │  博犯罪行為之認定）                            │競合犯規定從一重│
│      │(二)鄭力維與【郭寶仁】共同基於賭博之犯意聯絡，自99│以圖利聚眾賭博罪│
│      │  年11月間起至99年12月間某日止，在嘉義縣民雄鄉福│處斷（如前述，茲│
│      │  樂村建國路3段52號「星際網咖店」，透過電腦連結 │不贅）。關於(二)之│
│      │  至可供不特人得以共見共聞之電腦簽賭板，進入網路│犯行，與被告鄭力│
│      │  美國職棒簽賭網站，簽賭美國職棒。其賭法係以有比│維；關於(三)之犯行│
│      │  賽之隊伍為簽賭對象，每期下注5000元，輸贏係以比│，與被告許志豪，│
│      │  賽結果為據，如下注5000元簽中比賽勝隊時，可贏得│各有犯意聯絡及行│
│      │  下注之金額，如未簽中，賭金即歸電腦簽賭板主所有│為分擔，各為共同│
│      │  。                                            │正犯。所犯圖利聚│
│      │(三)許志豪與【郭寶仁】共同基於賭博之犯意聯絡，自99│眾賭博、賭博二罪│
│      │  年12月間某日起至100年1月間某日止，在嘉義市區某│，共計三罪，犯意│
│      │  網路咖啡店內，透過電腦連結至可供不特人得以共見│各別，行為互殊，│
│      │  共聞之電腦簽賭板，進入網路美國職棒簽賭網站，簽│應分論併罰。    │
│      │  賭美國職棒。其賭法係以有比賽之隊伍為簽賭對象，│                │
│      │  每期下注1000元至2萬元不等，輸贏係以比賽結果為 │                │
│      │  據，如下注簽中比賽勝隊時，可贏得下注之金額，如│                │
│      │  未簽中，賭金即歸電腦簽賭板主所有。            │                │
├───┼────────────────────────┼────────┤
│蔡郁昕│蔡郁昕基於賭博及聚眾賭博罪之犯意，自100年5月中旬│核被告蔡郁昕所為│
│      │起至100年5月下旬某日止，在嘉義縣民雄鄉○○路「安│，係犯刑法第266 │
│      │安網路」，透過電腦連結至「TT9999.NET運動網站」可│條第1項前段之賭 │
│      │供不特人得以共見共聞之電腦簽賭板，提供帳號及密碼│博罪、第268條之 │
│      │給不特定人，進入網路美國職棒簽賭網站，簽賭美國職│圖利供給賭場、圖│
│      │棒。其賭法係以有比賽之隊伍為簽賭對象，賭客每期下│利聚眾賭博罪。其│
│      │注500元至5000元不等，輸贏係以比賽結果為據，如下 │一行為觸犯普通賭│
│      │注500元簽中比賽勝隊時，賭客可贏得425元，如未簽中│博、圖利供給賭場│
│      │，賭金即歸蔡郁昕所有。                          │及圖利聚眾賭博等│
│      │（另補充所謂「賭博場所」，只要有一定之場所供人賭│罪，應依想像競合│
│      │  博財物即可，非謂須有可供人前往之一定空間場地  │犯規定從一重以圖│
│      │  始足當之。以現今科技之精進，電話、傳真、網際網│利聚眾賭博罪處斷│
│      │  路均可為傳達賭博訊息之工具，藉由電話、傳真或網│（如前述，茲不贅│
│      │  際網路之方式簽注號碼賭博財物，與親自到場簽注賭│）。            │
│      │  博財物，僅係行為方式之差異而已，並不影響其為賭│                │
│      │  博犯罪行為之認定）                            │                │
├───┼────────────────────────┼────────┤
│呂重毅│(一)呂重毅基於取得與原本顯不相當之重利之犯意，趁賴│核被告呂重毅左列│
│      │  進益需錢孔急之際，於97年8月及9月間，均在嘉義縣│所為，(一)係犯刑法│
│      │  大林鎮○○路105號，分別貸予賴進益20萬元、10萬 │第344條之重利罪 │
│      │  元，約定以1個月為1期，1期利息分別為6000元及   │；(二)係犯第302 條│
│      │  4000元，並要求賴進益簽發面額各為10萬元之支票2 │第1項之剝奪他人 │
│      │  張及本票2張作為擔保，使呂重毅取得與原本顯不相 │行動自由罪、第30│
│      │  當之重利。                                    │5條之恐嚇危害安 │
│      │(二)呂重毅因賴進益未依約定償還利息及本金，於99年11│全罪。其一行為觸│
│      │  月中旬某日下午2時許，委託不詳姓名年籍之人至賴 │犯剝奪他人行動自│
│      │  進益上開住處搭載賴進益及印尼籍配偶至嘉義縣水上│由、恐嚇危害安全│
│      │  鄉○○○路靠近高速公路之福懋加油站前來討論債務│等罪，應依想像競│
│      │  ，呂重毅與另3名不詳年籍姓名之男子共同基於妨害 │合犯規定從一重以│
│      │  行動自由之犯意聯絡，強押賴進益坐上另1台車輛至 │剝奪他人行動自由│
│      │  偏遠處之養雞場，由呂重毅向賴進益恐嚇稱：「打給│罪處斷。所犯重利│
│      │  你死，要不然斷手斷腳，拖出去埋掉」等語，致賴進│、剝奪他人行動自│
│      │  益心生畏懼。                                  │由等罪，共計二罪│
│      │                                                │，犯意各別，行為│
│      │                                                │互殊，應分論併罰│
│      │                                                │。              │
├───┼────────────────────────┼────────┤
│何明興│(一)何明興基於取得與原本顯不相當之重利之犯意，趁葉│核被告何明興左列│
│      │  嘉哲需錢孔急之際，於100年7月14日16時許，在嘉義│所為，係犯刑法第│
│      │  縣民雄鄉菁埔國小前，貸予葉嘉哲3萬元，約定以10 │344條之重利罪， │
│      │  天為1期，1期利息為1500元，實拿28500元，並要求 │二罪。所犯上開二│
│      │  葉嘉哲簽發面額為3萬元之本票2張作為擔保，使何明│罪，犯意各別，行│
│      │  興取得與原本顯不相當之重利；                  │為互殊，應分論併│
│      │(二)於100年7月19日14時許，在嘉義縣民雄鄉北勢仔「一│罰。            │
│      │  品釣蝦場」，貸予吳耀炳5萬元，約定以10天為1期，│                │
│      │  1期利息為5000元，實拿42500元，並要求吳耀炳簽發│                │
│      │  面額為5萬元之本票2張作為擔保，使何明興取得與原│                │
│      │  本顯不相當之重利。                            │                │
├───┼────────────────────────┼────────┤
│賴永羽│賴永羽基於賭博及聚眾賭博罪之犯意，自99年7月間起 │核被告賴永羽所為│
│      │至100年5月止，在嘉義縣民雄鄉菁埔村172號住處，透 │，係犯刑法第266 │
│      │過電腦連結至可供不特人得以共見共聞之電腦簽賭板，│條第1項前段之賭 │
│      │提供帳號及密碼給不特定人，進入網路美國職籃簽賭網│博罪、第268條之 │
│      │站，簽賭美國職籃。其賭法係以有比賽之隊伍為簽賭對│圖利供給賭場、圖│
│      │象，賭客每期下注100元至5000元不等，輸贏係以比賽 │利聚眾賭博罪。其│
│      │結果為據，如下注5000元簽中比賽勝隊時，賭客可贏得│一行為觸犯普通賭│
│      │4925元，如未簽中，賭金即歸賴永羽所有。          │博、圖利供給賭場│
│      │（另補充所謂「賭博場所」，只要有一定之場所供人賭│及圖利聚眾賭博等│
│      │  博財物即可，非謂須有可供人前往之一定空間場地始│罪，應依想像競合│
│      │  足當之。以現今科技之精進，電話、傳真、網際網路│犯規定從一重以圖│
│      │  均可為傳達賭博訊息之工具，藉由電話、傳真或網際│利聚眾賭博罪處斷│
│      │  網路之方式簽注號碼賭博財物，與親自到場簽注賭博│（如前述，茲不贅│
│      │  財物，僅係行為方式之差異而已，並不影響其為賭博│）。            │
│      │  犯罪行為之認定；檢察官補提通訊監察譯文2紙，見 │                │
│      │  訴字卷第210頁至第211頁）                      │                │
├───┼────────────────────────┼────────┤
│鄧俊治│鄧俊治基於賭博及聚眾賭博罪之犯意，自99年5月間起 │核被告鄧俊治所為│
│      │迄今，在嘉義縣太保市○○里○○鄰○○○街18號住處， │，係犯刑法第266 │
│      │透過電腦連結至「東京運動網」可供不特人得以共見共│條第1項前段之賭 │
│      │聞之電腦簽賭板，提供帳號及密碼給不特定人，進入網│博罪、第268條之 │
│      │路美國職棒簽賭網站，簽賭美國職棒。其賭法係以有比│圖利供給賭場、圖│
│      │賽之隊伍為簽賭對象，賭客每期下注100元至2萬元不等│利聚眾賭博罪。其│
│      │，輸贏係以比賽結果為據，如下注1萬元簽中比賽勝隊 │一行為觸犯普通賭│
│      │時，賭客可贏得9500元，如未簽中，賭金即歸鄧俊治所│博、圖利供給賭場│
│      │有。                                            │及圖利聚眾賭博等│
│      │（另補充所謂「賭博場所」，只要有一定之場所供人賭│罪，應依想像競合│
│      │  博財物即可，非謂須有可供人前往之一定空間場地始│犯規定從一重以圖│
│      │  足當之。以現今科技之精進，電話、傳真、網際網路│利聚眾賭博罪處斷│
│      │  均可為傳達賭博訊息之工具，藉由電話、傳真或網際│（如前述，茲不贅│
│      │  網路之方式簽注號碼賭博財物，與親自到場簽注賭博│）。            │
│      │  財物，僅係行為方式之差異而已，並不影響其為賭博│                │
│      │  犯罪行為之認定）                              │                │
├───┼────────────────────────┼────────┤
│曾偉慶│曾偉慶與陳宏銘共同基於賭博及聚眾賭博罪之犯意聯絡│核被告曾偉慶所為│
│      │，自100年2月8日起至100年2月28日止，由曾偉慶提供 │，係犯刑法第266 │
│      │坐落嘉義縣民雄鄉○○村○○鄰○○街47巷2號住處為賭 │條第1項前段之賭 │
│      │博場所予李凱翔、郭寶仁及張嘉宏等人賭博俗稱「四支│博罪、第268條之 │
│      │刀」及「麻將」之財物，約定四支刀每萬元抽頭200元 │圖利供給賭場、圖│
│      │，麻將每4圈抽頭200元。                          │利聚眾賭博罪。其│
│      │                                                │一行為觸犯普通賭│
│      │                                                │博、圖利供給賭場│
│      │                                                │及圖利聚眾賭博等│
│      │                                                │罪，應依想像競合│
│      │                                                │犯規定從一重以圖│
│      │                                                │利聚眾賭博罪處斷│
│      │                                                │（業如前述，茲不│
│      │                                                │贅）。其本件犯行│
│      │                                                │，與被告陳宏銘有│
│      │                                                │犯意聯絡及行為分│
│      │                                                │擔，為共同正犯。│
├───┼────────────────────────┼────────┤
│曾偉德│曾偉德自民國100年1月20日起至100年2月5日止，在嘉 │核被告曾偉德所為│
│      │義縣民雄鄉○○村○○路○段52號「星際網咖店」，以 │，係犯刑法第266 │
│      │向姓名年籍不詳綽號「西瓜」之成年男子借得帳號AEG6│條第1項前段之賭 │
│      │52，密碼aa2619號，透過電腦連結至可供不特人得以共│博罪。          │
│      │見共聞之電腦簽賭板，進入網路美國職籃簽賭網站，簽│                │
│      │賭美國職籃。其賭法係以有比賽之隊伍為簽賭對象，每│                │
│      │期下注50元至500元不等，輸贏係以比賽結果為據，如 │                │
│      │簽中比賽勝隊時，下注100元可贏得95元，如未簽中， │                │
│      │賭金即歸電腦簽賭板主所有。                      │                │
├───┼────────────────────────┼────────┤
│黃啟祥│黃啟祥自100年2月中旬某日起，在嘉義縣民雄鄉頂崙村│核被告黃啟祥所為│
│      │崙仔頂83號住處，以向郭寶仁借得之帳號、密碼，透過│，係犯刑法第266 │
│      │電腦連結至可供不特人得以共見共聞之「東京即時快訊│條第1項前段之賭 │
│      │」、「TS 彩168」，進入上開網路美國職棒簽賭網站，│博罪。          │
│      │簽賭美國職棒。其賭法係以有比賽之隊伍為簽賭對象，│                │
│      │每期下注100元至1000元不等，輸贏係以比賽結果為據 │                │
│      │，如簽中比賽勝隊時，下注1000元可贏得965元，如未 │                │
│      │簽中，賭金即歸電腦簽賭板主所有。                │                │
│      │（另補充黃啟祥以其所有之筆記型電腦1台為連線網路 │                │
│      │  簽賭工具及其摘記簽賭帳目之記帳筆記4頁，均經查 │                │
│      │  扣在案。前者為通常之電子消費產品，並非射倖性用│                │
│      │  途導向之物，非屬當場賭博之器具，而係供其犯罪所│                │
│      │  用之物；後者顯非賭博所得喪之投注標的，非屬在賭│                │
│      │  檯或兌換籌碼處之財物，而係其所有因犯罪所生之物│                │
│      │  ，是應分別依刑法第38條第1項第2款、第3款規定均 │                │
│      │  沒收）                                        │                │
├───┼────────────────────────┼────────┤
│李凱翔│李凱翔自98年11月某日起至99年底某日止，以行動電話│核被告李凱翔所為│
│      │向郭寶仁提供之美國職棒簽賭網站，簽賭美國職棒。其│，係犯刑法第266 │
│      │賭法係以有比賽之隊伍為簽賭對象，每期下注500元至5│條第1項前段之賭 │
│      │000元不等，輸贏係以比賽結果為據，如簽中比賽勝隊 │博罪。          │
│      │時，可得下注之金額，如未簽中，賭金即歸郭寶仁所有│                │
│      │。                                              │                │
├───┼────────────────────────┼────────┤
│賴建翔│賴建翔自100年1月某日起至100年6月某日止，在嘉義縣│核被告賴建翔所為│
│      │民雄鄉福權村5鄰福權52號之2住處，以電話向陳宏銘提│，係犯刑法第266 │
│      │供之美國職棒簽賭網站，簽賭美國職棒。其賭法係以有│條第1項前段之賭 │
│      │比賽之隊伍為簽賭對象，每期下注100元至5000元不等 │博罪。          │
│      │，輸贏係以比賽結果為據，如簽中比賽勝隊時，可得下│                │
│      │注之金額，如未簽中，賭金即歸陳宏銘所有。        │                │
│      │（另補充賴建翔以其所有之電腦主機1台為連線網路簽 │                │
│      │  賭工具，經查扣在案，核係通常之電子消費產品，並│                │
│      │  非射倖性用途導向之物，非屬當場賭博之器具，而係│                │
│      │  供其犯罪所用之物，是應依刑法第38條第1項第2款規│                │
│      │  定沒收）                                      │                │
├───┼────────────────────────┼────────┤
│鄭力維│鄭力維與郭寶仁共同基於賭博之犯意聯絡，自99年11月│核被告鄭力維所為│
│      │間起至99年12月間某日止，在嘉義縣民雄鄉福樂村建國│，係犯刑法第266 │
│      │路3段52號「星際網咖店」，透過電腦連結至可供不特 │條第1項前段之賭 │
│      │人得以共見共聞之電腦簽賭板，進入網路美國職棒簽賭│博罪。其本件犯行│
│      │網站，簽賭美國職棒。其賭法係以有比賽之隊伍為簽賭│，與被告郭寶仁有│
│      │對象，每期下注5000元，輸贏係以比賽結果為據，如下│犯意聯絡及行為分│
│      │注5000元簽中比賽勝隊時，可贏得下注之金額，如未簽│擔，為共同正犯。│
│      │中，賭金即歸電腦簽賭板主所有。                  │                │
├───┼────────────────────────┼────────┤
│許志豪│許志豪與郭寶仁共同基於賭博之犯意聯絡，自99年12月│核被告許志豪所為│
│      │間某日起至100年1月間某日止，在嘉義市區○○路咖啡│，係犯刑法第266 │
│      │店內，透過電腦連結至可供不特人得以共見共聞之電腦│條第1項前段之賭 │
│      │簽賭板，進入網路美國職棒簽賭網站，簽賭美國職棒。│博罪。其本件犯行│
│      │其賭法係以有比賽之隊伍為簽賭對象，每期下注1000元│，與被告郭寶仁有│
│      │至2萬元不等，輸贏係以比賽結果為據，如下注簽中比 │犯意聯絡及行為分│
│      │賽勝隊時，可贏得下注之金額，如未簽中，賭金即歸電│擔，為共同正犯。│
│      │腦簽賭板主所有。                                │                │
└───┴────────────────────────┴────────┘